RUI OLIVEIRA

INDUSTRIEEL ELEKTRICIEN

Man | 19/12/1995 | Portugees 2960 Brecht, Belgium

www.rui-oliveira.com hire@rui-oliveira.com +32474127175

Profile

Als elektrisch professional heb ik een gevarieerd scala aan vaardigheden en expertise ontwikkeld die mij een waardevolle toevoeging zouden maken aan elk team. Met een passie voor elektrotechniek en een toewijding om op de hoogte te blijven van de nieuwste technologieën, ben ik ervan overtuigd dat ik elk uitdaging aankan.

Experience

Vestas in Belgium Veldservice Technicus (Elektrisch / Mechanisch) Mei 2023 - Nu Full-time

AGP eGlass in Evergem, Belgium Industrieel Elektricien

Maart 2023 - Mei 2023 Full-time

Glasmachines, elektrische en mechanische storingen oplossen, PLC + robotarmen.

SOCEA nv in Oelegem, Belgium Industrieel Elektricien

Mei 2019 - Maart 2023 Full-time

Opsporen en oplossen van problemen met machines, kabelgoten installeren, kabels doorvoeren, elektrische borden aansluiten, stekkers vervangen, lampen, schakelaars, mechanica basis.

MEDREPAIR in Beveren, Belgium

Juli 2018 - Mei 2019 Full-time

Reparatie en onderhoud van koelcontainers, "PTI", koper lassen en vervanging van motoren en sensoren.

SERSAN in Lourosa, Portugal Industrial Electrician

Koude technicus

Feb 2015 - Juli 2018 Full-time

Reparatie van industriële machines (elektrisch en elektromechanische), uitwerking en elektrificatie van elektrische borden, elektrische assemblage van machines en constructies van transport van kurk en beginner van programmering en automatisering van PLC (OMRON).

Electro Oliveira in Milheirós de Poiares, Portugal Elektronica, automatisering en onderhoud (1500 uur)

2012 - 2015 Stage

Reparatie en onderhoud van huishoudelijke apparaten.

Education

20221 - VP LS + HS (NEN 3140 + 3840) Aestimavi in Zwolle, Nederland	14 Maart 2024 - 1 Juli 2024
Slinger Signaller (GWO) Normec ISEC in Beveren, Belgium	7 Sept 2023 - 8 Sept 2023
Basis Technisch - Mechanisch RelyOn Nutec in Amsterdam, Nederland	19 Juni 2023 - 22 Juni 2023
Basis technisch - hydraulisch RelyOn Nutec in Amsterdam, Nederland	19 Juni 2023 - 22 Juni 2023
Basis technisch - elektrisch RelyOn Nutec in Amsterdam, Nederland	19 Juni 2023 - 22 Juni 2023
VOL-VCA PBNA in Bergen op Zoom, Netherlands	17 Mei 2023
BA4 Vestas in Arnhem, Netherlands	11 Mei 2023 - 12 Mei 2023
EHBO - Brandbewustzijn - Werken op Hoogte - Handmatig Hanteren (GWO) RelyOn Nutec in Amsterdam, Nederland	8 Mei 2023 - 10 Mei 2023
Rijopleiding elektrische heftrucks, verbranding en gas Cincork in Santa Maria de Lamas, Portugal	7 Maart 2018 - 3 Mei 2018
Elektronisch, automatisering en onderhoud +1500 uur Stage Elektronisch CFPIC in São João da Madeira, Portugal	2012 - 16 Jan 2015
Rijbewijs AM / B / B1 Boavista in Santa Maria da Feira, Portugal	4 Dec 2015
Middelbare school, cursus wetenschappen en technologieën Santa Maria da Feira in Santa Maria da Feira, Portugal	2010 - 2012

Projects

Home Assistant

7 Feb 2021 - Nu

Mijn huis wordt aangedreven door een Raspberry Pi 4 en is geautomatiseerd met behulp van Home Assistant. Met deze opstelling heb ik de mogelijkheid om verschillende aspecten te controleren, zoals verlichting, sensoren en robots, zowel intern (zonder internetverbinding) als extern (via VPN "Tailscale" en IP gemaskeerd door "Duck DNS").

Website 11 Feb 2022 - Nu

Het doel van deze website is om mijn professionele carrière te presenteren en informatie gemakkelijk toegankelijk te maken voor bedrijven en personen die geïnteresseerd zijn om meer over mij te weten te komen.

Skills

Ontwerp en analyse systemen

Ervaring in het ontwerpen van elektrische systemen voor een verscheidenheid aan toepassingen, met expertise in softwaretools zoals Visio en AutoCAD om deze systemen te analyseren en optimaliseren.

Testen en inspectie

Achtergrond in het testen en inspecteren van elektrische systemen om naleving en functionaliteit te garanderen, met de mogelijkheid om gedetailleerde rapporten over bevindingen te verstrekken.

Veiligheid en naleving

Sterke focus op veiligheid en naleving in alle aspecten van elektrisch werk.

Probleemoplossing en oplossen van problemen

Sterke analytische vaardigheden om snel problemen met elektrische systemen te identificeren en effectieve oplossingen te ontwikkelen om deze op te lossen.

Projectmanagement

Succesvol beheer van talloze elektrische projecten van begin tot eind, waarbij hoogwaardige resultaten binnen budget en op tijd worden geleverd.

Communicatie en samenwerking

Uitstekende communicatie- en samenwerkingsvaardigheden, waardoor succesvolle resultaten worden behaald door teamwork.

Languages	TAAL	BEGRI P		SPREKEN		SCHRIJVEN
		Luisteren	Lezing	Interactie	Productie	
	Portugees	C2	C2	C2	C2	C2
	Engels	B2	B2	B2	B2	B1
	Spaans	C1	C1	C1	C1	B1
	Nederlands	A2	A2	A2	A2	A2
	Niveaus: A1/2: Basis - B1/2: Onafhankelijk - C1/2 bekwaam Gemeenschappelijk Europees Referentiekader voor Talen					

Other

Off We Go – IB&C WEEKS

17 Mei 2014 - 25 Mei 2014

Ervaring met Scholar Exchange.

Europa tour 7 Feb 2021 - Nu

Landen die ik heb bezocht.